臺灣苗栗地方法院民事小額判決　　　　100年度苗小字第141號
原　　　告　苗栗市公所
法定代理人　邱炳坤
訴訟代理人　黃秀眉
被　　　告　羅來泉
上列當事人間請求給付租金等事件，本院於民國100 年5 月10日
言詞辯論終結，判決如下：
    主  文
被告應給付原告新臺幣壹萬捌仟陸佰陸拾伍元，及自民國一００
年一月十四日起至清償日止，按年息百分之五計算之利息。
原告其餘之訴駁回。
訴訟費用新臺幣壹仟元由被告負擔新臺幣肆佰伍拾元，餘由原告
負擔。
本判決原告勝訴部分得假執行。
    事實及理由
一、原告起訴主張：被告所有門牌號碼苗栗市○○路606 號5 樓
    編號06及編號07之建物，坐落原告所有苗栗市○○段781 地
    號、面積1,590 平方公尺土地（以下簡稱系爭土地）上，被
    告乃與原告簽立基地租賃契約，分別承租系爭土地14872 分
    之29.24 及14872 分之24 .49之權利範圍，約定租賃期間均
    自民國86年9 月9 日起至106 年4 月15日止，租金依上開土
    地當期申報地價年息百分之7. 5，分別乘以承租人承租之權
    利範圍計算，以6 個月為一期，於每年1 月及7 月分期繳納
    ，並應依出租人所開繳納通知書於規定期限向指定處所繳納
    ；承租人逾期繳納租金時，逾期未滿1 個月者，加收百分之
    2 ，逾期1 個月以上未滿2 個月者，加收百分之4 ，逾期繳
    納2 個月以上未滿3 個月者，加收百分之8 ，逾期3 個月以
    上者，加收百分之10之違約金。詎被告自89年1 月期起至99
    年7 月期止之租金未依約按期繳納，迭經催討，未獲置理。
    為此依租賃契約之法律關係，請求被告給付89年1 月期起至
    99年7 月期止之租金及違約金等語。並聲明：被告應給付原
    告新臺幣（下同）41,067元，及自支付命令聲請狀繕本送達
    翌日即100 年1 月14日起至清償日止，按年息百分之5 計算
    之利息。
二、被告則以：願給付原告5 年之租金及違約金共18,665元，其
    餘超過5 年部分之租金已罹於時效，爰依民法第126 條規定
    拒絕給付等語，資為抗辯。並聲明：原告之訴駁回。
三、本件被告所有門牌號碼苗栗市○○路606 號5 樓編號06及編
    號07之建物，坐落原告所有系爭土地上，被告乃與原告簽立
    基地租賃契約，分別承租系爭土地14872 分之29.24 及1487
    2 分之24.49 之權利範圍，約定租賃期間均自86年9 月9 日
    起至106 年4 月15日止，租金依上開土地當期申報地價年息
    百分之7.5 ，分別乘以承租人承租之權利範圍計算，以6 個
    月為一期，於每年1 月及7 月分期繳納，並應依出租人所開
    繳納通知書於規定期限向指定處所繳納；承租人逾期繳納租
    金時，逾期未滿1 個月者，加收百分之2 ，逾期1 個月以上
    未滿2 個月者，加收百分之4 ，逾期繳納2 個月以上未滿3
    個月者，加收百分之8 ，逾期3 個月以上者，加收百分之10
    之違約金。被告自89年1 月期起至99年7 月期止之租金，均
    未依約按期繳納，被告願給付自95年1 月期起至99年7 月期
    止之租金及違約金共計18,665元等情，為兩造所不爭執，且
    有原告所提苗栗市公所中苗市場基地租賃契約書、基地租金
    、違約金收入繳款書及計算表（詳本院100 年度司促字第40
    號支付命令卷宗）等件附卷可憑，自堪信為真實。
四、按消滅時效，因起訴而中斷，又依督促程序，聲請發支付命
    令，與起訴有同一效力，民法第129 條第1 、2 項分別定有
    明文。次按利息、紅利、租金、贍養費、退職金及其他1 年
    或不及1 年之定期給付債權，其各期給付請求權，因5 年間
    不行使而消滅，民法第126 條亦有明定。經查，本件被告短
    繳89年1 月期起至99年7 月期之租金，為兩造所不爭執，已
    如前述。惟原告遲至99年12月23日始依督促程序聲請本院發
    支付命令，有本院100 年度司促字第40號支付命令之聲請狀
    在卷可稽，故自99年12月23日回溯5 年之時效，其89年1 月
    期至94年7 月期之租金債權請求權部分，已罹於5 年之短期
    租金時效甚明，被告就此部分依民法第126 條規定拒絕給付
    ，自屬有據。
五、從而，原告依租賃契約之法律關係，請求被告給付18,665元
    ，及自100 年1 月14日起至清償日止，按年息百分之5 計算
    之利息，為有理由，應予准許。逾此部分之請求，則無理由
    ，應予駁回。
六、本件原告勝訴部分，係本院適用小額訴訟程序所為被告敗訴
    之判決，應依民事訴訟法第436 條之20規定，依職權宣告假
    執行。
七、訴訟費用負擔之依據：民事訴訟法第79條。
中　　華　　民　　國　100 　　年　　5 　　月　　20　　日
              苗栗簡易庭法　官　王萬金
以上正本係照原本作成。
如不服本判決，應於判決送達後20日內，以判決違背法令為理由
，向本院提出上訴狀並表明上訴理由，及須按他造當事人之人數
附繕本。
上訴理由應表明：
  一、原判決所違背之法令及其具體內容。
  二、依訴訟資料可認為原判決有違背法令之具體事實。
如未表明上訴理由者，應於上訴後20日內向本院提出上訴理由。
當事人如對本件訴訟內容有所疑義，得聲請閱卷。
                        書記官　劉麗美
中　　華　　民　　國　100 　　年　　5 　　月　　20　　日
